臺灣士林地方法院刑事判決　　　　　　　100年度易字第283號
公　訴　人　臺灣士林地方法院檢察署檢察官
被　　　告　林木振
上列被告因違反性騷擾防治法案件，經檢察官提起公訴（100 年
度偵字第5232號），本院判決如下：
    主  文
林木振意圖性騷擾，乘人不及抗拒而為碰觸其臀部之行為，處拘
役拾日，如易科罰金，以新臺幣壹仟元折算壹日。
    事  實                                              
一、林木振於民國99年11月26日下午6 時40分許，搭乘臺北捷運
    列車，於捷運列車行經臺北市大同區圓山捷運站至臺北市士
    林區劍潭捷運站之間時，在捷運列車車廂內，基於意圖性騷
    擾之犯意，利用站於代號3327HV9914號成年女子（真實姓名
    年籍詳卷內密封之姓名年籍對照表，下稱Ａ女）身後之機會
    ，以其下體碰觸Ａ女之臀部。嗣因Ａ女察覺有異，轉身喝令
    林木振停止其動作，並要求林木振於臺北市士林區劍潭捷運
    站有隨同下車處理，且要求捷運站人員通報警方處理，始經
    警據報到場查得上情。
二、案經Ａ女訴由臺北市政府警察局中山分局報告臺灣臺北地方
    法院檢察署呈請臺灣高等法院檢察署檢察長核轉臺灣士林地
    方法院檢察署檢察官偵查起訴。
    理  由  
一、證據能力方面：
  (一)本件被告於警詢、檢察官偵查中及本院審判中所為之陳述，
    並無出於強暴、脅迫、利誘、詐欺、疲勞訊問、違法羈押或
    其他不正之方法，亦非違反法定障礙事由經過期間不得訊問
    或告知義務之規定而為，依刑事訴訟法第156 條第1 項、第
    158 條之2 規定，應認均有證據能力。
  (二)按被告以外之人於審判外之言詞或書面陳述，除法律有規定
    者外，不得作為證據。刑事訴訟法第159 條之1 定有明文。
    查證人即告訴人Ａ女於警詢時之指訴為審判外之陳述，業據
    被告爭執證據能力，依上開規定，自不得作為證據。
  (三)再按被告以外之人於偵查中向檢察官所為陳述，除顯有不可
    信之情況者外，得為證據，刑事訴訟法第159 條之1 第2 項
    定有明文。偵查中對被告以外之人（包括證人、鑑定人、告
    訴人、被害人及共同被告等）所為之偵查筆錄，或被告以外
    之人向檢察官所提之書面陳述，性質上均屬傳聞證據。惟現
    階段刑事訴訟法規定檢察官代表國家偵查犯罪、實施公訴，
    依法其有訊問被告、證人及鑑定人之權限，證人、鑑定人且
    須具結，而實務運作時，檢察官偵查中向被告以外之人所取
    得之陳述，原則上均能遵守法律規定，不致違法取供，其可
    信度極高，職是，被告以外之人前於偵查中已具結而為證述
    ，除反對該項供述得具有證據能力之一方，已釋明「顯有不
    可信之情況」之理由外，應認該證人於偵查中之陳述具有證
    據能力。是證人Ａ女及證人侯本怡於偵查中經具結之證詞，
    既經合法具結擔保所述實在，被告復未釋明上開證述有何顯
    不可信之情況，依刑事訴訟法第159 條之1 第2 項傳聞證據
    之例外規定，應認其等於偵查中之陳述具有證據能力。
二、實體方面：
    訊據被告固自承有於上開時間搭乘臺北捷運列車，並於列車
    車廂中站立於Ａ女之後方，於列車行駛時Ａ女曾轉頭斥責被
    告，被告並於劍潭捷運站隨同Ａ女下車處理等情。惟矢口否
    認有何意圖性騷擾，乘Ａ女不及抗拒而以下體碰觸Ａ女臀部
    之犯行，辯稱：我當天有背一個背包放在身體前面，裏面有
    藥、手機及筆這些硬硬的東西，當時列車到達劍潭站時，Ａ
    女一回頭時，我體會到她可能有受到傷害，我就說「小姐妳
    不要慌張，妳看有什麼事情要解決的妳說，我會配合妳，我
    會跟妳一起下車看發生什麼事，是不是我的包包、手機、筆
    啦有碰到妳」，當時在列車內，我右手拉著列車的上面，因
    為我吃藥所以想睡覺，我身體就稍微站三七步，到了劍潭捷
    運站時人員疏散很快，因為人潮比較多，難免會有推擠，當
    Ａ女一回頭並要我隨同下車時我看到Ａ女的表情時我很驚呀
    而嚇到，Ａ女一直要我道歉，所以我就一直道歉，但到了警
    察來時，Ａ女跟警察說我承認我性侵，我跟警察說Ａ女的話
    顛三倒四，而Ａ女在檢察官偵查時有說我用硬硬熱熱的男人
    那根東西碰到她，我才瞭解Ａ女有受到某種傷害，但也因為
    這樣子我才確信我是清白的，因為我因服用精神方面的藥致
    多年來已無法勃起云云。經查：
  (一)證人即告訴人Ａ女之證述：
    1.於檢察官偵查中證稱：
      案發時我在捷運車廂內，前面一個大站下了很多人，到了
      劍潭站，因為車廂不是很擁擠，我發現有人在我背後非常
      靠近，我感覺有人用性器官頂著我，我之所以會這樣覺得
      是因為有人靠近我非常近，近到超乎合理的距離，人靠近
      時會感覺到，因為一般東西碰到的話是冷的，冰冰的，我
      就是感覺有人用身體碰觸我，當時我穿著洋裝外套，被告
      的身體部位是頂住我的臀部中央的部分，我身高約155 公
      分，當天我穿3 到5 公分的鞋子，對方用身體碰觸我的時
      間不會超過10秒鐘，約5 秒鐘左右，我回頭看時，第一個
      反應是喝令被告停止，被告嚇了一跳等語（見臺灣臺北地
      方法院檢察署100年度偵字第1275號卷第24頁）。
    2.於本院審理時證稱：
      我之前在警察、檢察官處所言均屬實在，我在車上發現被
      告以下體碰觸我的臀部的時候，我不可置信的轉頭問被告
      說「你在做什麼」，我當下就跟被告說你等一下跟我一起
      下車，其他我已經生氣到說不出來，當時因為我已經轉身
      了，所以被告就馬上停下來，當我質問被告時，被告就是
      很慌張，不斷的道歉，就是一直說對不起、抱歉，又說一
      些推托之詞，什麼袋子碰到，手機碰到、膝蓋碰到的話，
      這些話是在下車後說的，我可以確定被告是用下體碰觸我
      等語（見本院100 年8 月9 日審判筆錄）。
    3.經核證人即告訴人Ａ女之證述可知，案發當時於捷運列車
      行進中，車廂內並非十分擁擠，而被告於車廂中站立時卻
      刻意與證人Ａ女非常貼近，且有以下體碰觸Ａ女之行為達
      約5 秒之久，而證人Ａ女於驚覺為被告所碰觸時亦隨即轉
      頭喝斥被告停止碰觸之行為，就證人Ａ女所述之情節甚詳
      ，且被告事後亦顯露慌張與道歉之情，參與被告與證人Ａ
      女素不相識，證人Ａ女亦無誣陷被告之動機，且就一般正
      常女子就他人以下體碰觸此一令自己難堪之事，如非親身
      經歷，又有何動機指證被告，是以足認證人Ａ女所述確有
      極高之可信度，應堪採信。
  (二)證人侯本怡之證述：
    1.於檢察官100年1月19日偵查中證稱：
      99年11月26日下午大約6 時多，我有和Ａ女一起坐捷運，
      到了民權路站就下去很多人，我們就車廂中間移動，我找
      到座位就坐，告訴人站著，我們原本在談話，告訴人突然
      中斷談話很生氣的轉向身後，我才注意到被告當時緊靠著
      告訴人站在其後，當時車廂中有人，但是沒有多到要人貼
      著人，被告當時就是站在那邊，並沒有打盹，告訴人很生
      氣就跟被告說我不要在車上跟你吵，當時被告支支吾吾的
      ，並沒有說什麼，之後我們下車向保全提出我們要對被告
      提出性騷擾的申訴，保全就請相關人員到場，被告於過程
      中一再表示說對不起，說是包包或是手機碰到告訴人，告
      訴人就跟被告說你沒有女性親人嗎？被告表示對不起請原
      諒我，並說不會再犯願意下跪也同意給身分證，警察來後
      被告並沒有承認有性騷擾，一下說他腳痛，一下說是手機
      ，還提出他有性障礙等語（見臺北地方法院檢察署100 年
      度偵字第1275號卷第30頁）。
    2.於檢察官100年3月15日偵查中證稱：
      案發後我是坐著，當時被告身上背著一個側背包，接近方
      形，是由被告側背，事情發生後，我站起來看到包包是在
      被告的大腿及腰側處，並沒有在正前方，被告的包包就像
      是出門隨身的包包，包包是可以移動的，是一般的側背包
      ，我們要被告下車時，被告就將包包拉到鼠蹊部的正前方
      ，剛上車時人很多，但是到了民權西路站下了一批人，車
      廂入口人很多，但是我們是在中間部分，人不是很多，不
      應該會人貼人的狀況，被告與告訴人間的距離真的很近，
      快要貼上去了，而我的印象中被告的正後方並沒有人，當
      時Ａ女指責被告，被告就說只要我們原諒他，他願意下跪
      ，被告講了很多版本，一下說包包碰到，一下又說手機，
      被告當時應該是說包包碰到，告訴人說應該不是，形狀不
      對，被告就當場補充說應該是手機，告訴人又說不是，被
      告又當場說他的腳痛，所以是他的膝蓋頂到告訴人，警察
      來的時候，被告也是講好幾種版本，從頭到尾都是否認，
      但是他有道歉說他不會再犯這樣的事情了等語（見臺北地
      方法院檢察署100 年度偵字第1275號卷第49、50頁）。
    3.於本院審理時證稱：
      99年11月26日下午大約6 時多，我有和Ａ女一起坐捷運，
      我們是從雙連站上車，我要坐回淡水，中間有碰到在庭之
      被告，Ａ女當天是有事跟我同車，我們上車時是站著，到
      了民權西路站下了一批人，我們往中間走，我有找到位子
      坐下，Ａ女還是站著，我坐下之後，我們繼續交談，交談
      到一半時候，Ａ女突然停止說話，我看到她表情非常不愉
      快，她當時頭一轉過去對瞪著在庭的被告，我看到被告站
      在Ａ女的後方，離Ａ女非常近的位置，幾乎是貼著站，當
      時車上靠近車門的地方人蠻多的，但我們在中間，那個地
      方還好，不可能有人擠人的情形，當時列車距離劍潭捷運
      站還有一、二分鐘，因為圓山站和劍潭站距離很近，我很
      確定當時車內的人潮並沒有移動，因為Ａ女的表情讓我很
      驚訝，她瞪著被告，所以我也站起來看著這位先生，而我
      站起來的時候，車內的人都還沒有移動，我聽到Ａ女就直
      接對著被告說「請你等下跟我下車」，當時是剛過圓山捷
      運站，被告沒有說什麼，就是很退縮的感覺，後來被告就
      一起在劍潭捷運站下車，我也一起下車，Ａ女下車之後就
      馬上找到月台上的保全，並跟保全說要投訴被告對她有不
      好的行為，保全馬上找站長過來，在等站長過來的期間，
      被告就不停的道歉，跟Ａ女說應該是他的包包碰到Ａ女，
      Ａ女很憤怒的問被告「你怎麼可以做這種事情」，並很生
      氣的質問被告說「難道你沒有媽媽沒有姐妹，你怎麼可以
      做這種事情」，Ａ女當時並沒有明講說被告是做了什麼事
      情，被告當時有說應該是他的包包碰到Ａ女，然後過了一
      會兒又說是他的手機碰到Ａ女，等到捷運警察來時說是他
      腳痛站不穩膝蓋往前頂，每次有人問答案都會不一樣，包
      包及手機是警察來之前說的，警察來之後問被告，才改稱
      是腳痛站不穩，被告就是一直在解釋為何會碰到Ａ女，但
      每次的答案都不相同等語（見本院100 年8 月9 日審判筆
      錄）。
    4.經互核證人侯本怡之上開證述，足以認定案發當時捷運列
      車尚有一、二分鐘才抵達劍潭站，車廂內之人潮並未開始
      移動，而被告與證人Ａ女站立之位置係位於車廂中間，車
      廂中間並非十分擁擠，而被告卻於Ａ女後方貼近站立，且
      被告之隨身背包係側背而非置放於胸前，而Ａ女亦因被告
      之某些舉止感到十分憤怒而轉頭瞪視被告，而被告於Ａ女
      質問時亦不斷對Ａ女道歉並以其隨身之背包觸及Ａ女之詞
      向Ａ女解釋等情，亦屬明確。
  (三)茲互核證人即告訴人Ａ女及證人侯本怡二人之上開證詞大致
    相符，足認被告確係於捷運列車行駛於圓山站與劍潭站之間
    時，於當時列車車廂中間尚不甚擁擠之狀態下，刻意以身體
    靠近證人Ａ女，並以其下體碰觸被害人Ａ女之臀部，而令Ａ
    女十分難堪且憤怒，是以證人Ａ女於驚覺遭性騷擾後即轉頭
    對被告為喝斥之行為，並要求被告於列車到達劍潭站時隨同
    下車處理，而被告因知理虧而不斷向證人Ａ女道歉，且參以
    證人侯本怡之證述亦可知案發之時，捷運列車內尚未到達劍
    潭站，車廂中間之人潮並非十分擁擠，而被告卻和證人Ａ女
    近乎貼近的站立，顯與常情不符，更足認被告確有性騷擾證
    人Ａ女之意圖，要屬無訛。
  (四)被告之辯解本院不採之理由：
    1.被告辯稱：當時列車內人潮擁擠，且當時列車已到劍潭站
      所以人潮開始疏散下車，疏散當中Ａ女突然轉頭對我說話
      ，我就說我配合你，我們就一起下車云云。惟查案發當時
      被告與Ａ女站立之位置係於車廂中間，當時人潮並不擁擠
      ，且被告對Ａ女為性騷擾之行為時，列車尚未到達劍潭站
      等情，已為證人侯本怡及證人Ａ女證述甚詳；況且當時列
      車若已達劍潭站，車內人潮既已開始移動中，何以證人Ａ
      女還會對被告說「請你等一下跟我下車」，又何以證人侯
      本怡仍是坐在位置上，係待證人Ａ女轉頭喝斥被告時始站
      立陪同證人Ａ女；且若是時列車已到達劍潭捷運站，被告
      理應隨同移動中之人潮準備要下車，何以其又辯稱：當時
      在列車內，因右手拉著列車的上面，因為我吃藥所以想睡
      覺，我身體就稍微站三七步云云，顯見其並未處於移動疏
      散之狀態，是以更足認案發時列車確係行駛於圓山站與劍
      潭站中間，而尚未達到達劍潭站，更足佐證證人侯本怡之
      證述確係屬實，而被告以上開言詞置辯，顯屬卸責之詞，
      而難以採信。
    2.被告辯稱係其所背之包包內有手機及筆等硬物，而當時其
      係將包包放置胸前，可能因為這樣碰觸證人Ａ女云云。惟
      證人Ａ女已明確指稱係被告下體碰觸其臀部，而非背包等
      情，及證人侯本怡亦證稱：當時被告身上背著一個側背包
      ，接近方形，是由被告側背，事情發生後，我站起來看到
      包包是在被告的大腿及腰側處，並沒有在正前方，我們要
      被告下車時，被告就將包包拉到鼠蹊部的正前方等語，均
      同前所述；參以一般人若為人體之部分碰觸及為背包等硬
      物碰觸，其身體之觸覺係完全不同，而證人Ａ女亦證稱為
      被告以下體碰觸約五秒鐘，若非近距離貼近，證人Ａ女又
      豈能清楚感覺到係被告以下體碰觸其臀部，是以證人Ａ女
      之證詞確係可信，而被告此部分之辯解，亦為卸責之詞，
      而不足採信。
    3.被告另辯稱其有服用精神方面的藥物而無法勃起，其並未
      以下體碰觸證人Ａ女云云。惟按性騷擾防治法第25條之規
      定，並未以被告之性器官已勃起為要件，是以本院就證人
      Ａ女及證人侯本怡二人之上開證述，既已足認被告係以下
      體碰觸證人Ａ女之臀部，即足認定被告確有性騷擾防治法
      第25條之犯行無訛，至於被告是否因服用藥物而無法勃起
      即與本案之構成要件無關，併此敘明。
三、核被告所為，係違反性騷擾防治法第25條第1 項之意圖性騷
    擾，乘人不及抗拒而為碰觸其臀部之行為。爰審酌被告之犯
    罪動機、目的、手段、造成被害人之傷害，及犯後矢口否認
    犯行之態度等一切情狀，量處如主文所示之刑，並諭知如易
    科罰金之折算標準，以資懲儆。
據上論斷，應依刑事訴訟法第299 條第1 項前段，性騷擾防治法
第25條第1 項，刑法第11條前段、第41條第1 項前段，判決如主
文。
本案經檢察官曾勁元到庭執行職務。
中    華    民    國   100    年    8     月    19    日
                  刑事第五庭法  官  徐文瑞
以上正本證明與原本無異。
如不服本判決應於收受送達後10日內向本院提出上訴書狀，並應
應敘述具體理由。其未敘述上訴理由者，應於上訴期間屆滿後20
日內向本院補提理由書( 均須按他造當事人之人數附繕本) 「切
勿逕送上級法院」。
                            書記官  桂大永
中    華    民    國   100    年    8     月    22    日

附錄本案論罪科刑法條全文
性騷擾防治法第25條
意圖性騷擾，乘人不及抗拒而為親吻、擁抱或觸摸其臀部、胸部
或其他身體隱私處之行為者，處 2 年以下有期徒刑、拘役或科
或併科新臺幣 10 萬元以下罰金。
前項之罪，須告訴乃論。